【裁判字號】    98,易,1643
【裁判日期】    981223
【裁判案由】    竊盜
【裁判全文】
臺灣臺南地方法院刑事判決              98年度易字第1643號
公  訴  人  臺灣臺南地方法院檢察署檢察官
被      告  甲○○
上列被告因竊盜案件，經檢察官提起公訴（98年度營偵字第1761
號），被告就被訴事實為有罪之陳述，本院依簡式審判程序，判
決如下：
    主  文
甲○○攜帶兇器竊盜，累犯，處有期徒刑柒月。扣案固定扳手壹
支沒收。
    事  實
一、甲○○前因竊盜案件經臺灣雲林地方法院於96年4月9日以
    96年度易字第62號判決判處有期徒刑1年、10月，應執行有
    期徒刑1年8月確定，嗣經臺灣雲林地方法院以96年度聲減字
    第1759號裁定減為有期徒刑6月、5月，應執行有期徒刑10月
    確定，並於96年11月10日執行完畢出監。
二、詎甲○○仍不知悔改，於前開有期徒刑執行完畢後5年內，
    因其兄所有交其使用之車牌號碼F6-6587號自小客車車門毀
    損，竟意圖為自己不法之所有，於98年8月初某日14時許，
    至臺南縣新營市○○段791號之2地號乙○○所有之報廢汽車
    車場，並攜帶其所有客觀上足對人之生命、身體、安全構成
    威脅之兇器固定扳手一把，竊取乙○○所有車牌號碼YQ-799
    3號報廢汽車車門3片及引擎蓋1面，得手後，即在現場將竊
    得之引擎蓋換裝在其駕駛之車號F6-6587號自小客車上，離
    開現場後，另在新營市○○路路旁將竊得之車門3片換裝在
    上開車號F6-6587號自小客車上。嗣於98年10月10日20時許
    ，因認車牌號碼F6-6587號自小客車換裝後之引擎蓋與原始
    規格不符，又持固定扳手1把前往上述乙○○所有之汽車報
    廢車場欲換回原本之引擎蓋，適乙○○在現場發現，並報警
    處理，扣得上開扳手1把，始悉上情。
三、案經乙○○訴由臺南縣警察局新營分局報請臺灣臺南地方法
    院檢察署檢察官偵查後起訴。
    理  由
一、本件被告所犯為死刑、無期徒刑、最輕本刑為三年以上有期
    徒刑以外之罪，亦非屬高等法院管轄之第一審案件，其於準
    備程式進行中，先就被訴事實為有罪之陳述，經法官告知簡
    式審判程式之旨，並聽取公訴檢察官之意見後，依刑事訴訟
    法第273條之1第1項、第273條之2等規定，裁定進行簡式審
    判程式，且不受同法第159條第1項、第161條之2、第161條
    之3、第163條之1及第164條至第170條所規定證據能力認定
    及調查方式之限制，合先敘明。
二、上開犯罪事實，有下列證據可資佐證：
  (一)證人即告訴人乙○○於警詢中之證述。（警卷第6至8）
  (二)被告甲○○於偵查中之自白。（偵卷第7至8頁）
  (三)扣案扳手1把，扣押書、贓物認領保管單各一紙。（警卷第
    11頁、第12頁）
  (四)現場照片14張。（警卷第13至19頁）
三、綜上，本件事證已屬明確，被告犯行堪以認定，應依法論科
    。
四、論罪科刑：
    按刑法第321條第1項第3款之攜帶兇器竊盜罪，係以行為人
    攜帶兇器竊盜為其加重條件，此所謂兇器，其種類並無限制
    ，凡客觀上足對人之生命、身體、安全構成威脅，具有危險
    性之兇器均屬之，且祇須行竊時攜帶此種具有危險性之兇器
    為已足，並不以攜帶之初有行兇之意圖為必要（最高法院79
    年臺上字第5253號判例要旨參照）。查被告於本案中使用之
    之固定扳手1支，質地堅硬，若持以攻擊人體，自能成傷，
    客觀上自足以對人之生命、身體、安全構成威脅，顯為具有
    危險性之兇器無訛；是核被告所為，係犯刑法第321條第1項
    第3款之加重竊盜罪。又被告有前述之前科紀錄，有台灣高
    等法院被告前案紀錄表在卷可稽，其於有期徒刑執行完畢後
    5 年內，故意再犯本件有期徒刑以上之罪，均為累犯，應依
    累犯之規定，加重其刑；爰審酌被告正值壯年，有多次竊盜
    前科，素行不佳，不循正途謀生賺取財物，竟思不勞而獲，
    而以竊盜之方式取得財物，行為實不足取，被告之犯行已造
    成被害人之困擾及社會治安之破壞，自應受相當之刑事非難
    ，及被告犯後坦承犯行之態度等一切情狀，量處如主文所示
    之刑，以資懲儆。扣案固定扳手1支，為被告所有且供犯本
    件竊盜罪所用之物，業據被告供承在卷，應依刑法第38條第
    1 項第2款規定，宣告沒收之。至被告係因認換裝後之引擎
    蓋與原始規格不符，於98年10月10日20時，復持固定扳手一
    把至前開乙○○之汽車報廢車場欲換回其原持有之引擎蓋，
    適乙○○在現場發現，即報警處理，此部分因被告未具有不
    法所有之意圖，故不構成竊盜罪，因此不予論處，附此敘明
    。
據上論斷，依刑事訴訟法第273條之1第1項、第299條第1項前段
，刑法第321條第1項第3款、第47條第1項、第38條第1項第2款，
判決如主文。
本案經檢察官黃裕堯提起公訴；檢察官丙○○到庭執行職務。
中    華    民    國    98    年    12    月    23    日
                  刑事第八庭    法  官  洪士傑
以上正本證明與原本無異。
如不服本判決，應於本判決送達後10日內，向本院提出上訴書狀
，並應敘述具體理由。如未敘述上訴理由者，應於上訴期間屆滿
後20日內向本院補提理由書狀（均須按他造當事人之人數附繕本
）「切勿逕送上級法院」。
                                書記官   王政煌
中    華    民    國    98    年    12    月    23    日
附錄法條
中華民國刑法第321 條（加重竊盜罪）
犯竊盜罪而有左列情形之一者，處6月以上、5年以下有期徒刑：
一、於夜間侵入住宅或有人居住之建築物、船艦或隱匿其內而犯
    之者。
二、毀越門扇、牆垣或其他安全設備而犯之者。
三、攜帶兇器而犯之者。
四、結夥三人以上而犯之者。
五、乘火災、水災或其他災害之際而犯之者。
六、在車站或埠頭而犯之者。
前項之未遂犯罰之。

司法院資訊處製作；財團法人民間司法改革基金會備份。
